

KARTU KELUARGA

No-6372051802140012

Nama Kepala Keluarga : TRI HANTORO

PERUM GRIYA MEGAH JL.KARANG ANYAR II

Alamat RT/RW Kode Pos

: 039/011 : 70712

Desa/Kelurahan Kecamatan

: LOKTABAT UTARA : BANJARBARU UTARA KOTA BANJARBARU

Kabupaten/Kota Provinsi

: KALIMANTAN SELATAN

No	Nama Lengkap	NIK	Jenis Kelamin	Tempat Lahir	Tanggal Lahir	Agama	Pendidikan	Jenis Pekerjaan
	(i)	(2)			(5)	60	(7)	(8)
	TRI HANTORO	6302192501860001	LAKI-LAKI	PELAJAU BARU	25-01-1986	ISLAM	SLTA/SEDERAJAT	KARYAWAN SWASTA
2	NUR HASANAH	6302196901860001	PEREMPUAN	JAKARTA	29-01-1986	ISLAM	AKADEMI/DIPLOMA III/SARJANA MUDA	MENGURUS RUMAH TANGGA
3	MUHAMMAD DZIORI HARIZ	6302192003120003	LAKI-LAKI	BOGOR	20-03-2012	ISLAM	TIDAK/BLM SEKOLAH	BELUM/TIDAK BEKERJA
4	UZATI	6372054108150001	PEREMPUAN	BANJAR	01-08-2015	ISLAM	TIDAK/BLM SEKOLAH	BELUM/TIDAK BEKERJA
5	ALMEER AL FATH	6372041512170002	LAKI-LAKI	BANJARBARU	15-12-2017	ISLAM	TIDAK/BLM SEKOLAH	BELUMTIDAK BEKERJA
5	ALMEERA FATHIHAH	6372045512170001	PEREMPUAN	BANJARBARU	15-12-2017	ISLAM	TIDAK/BLM SEKOLAH	BELUM/TIDAK BEKERJA
7		[15] (14) [14] [15] [15] [15] [15]						
8		A CONTRACTOR OF THE PARTY OF TH						
9					V =			
10			-	[-	d-	3 145		

No.	Status Perkawinan	Status Hubungan Dalam Keluarga	Kewarganegaraan	Dokumen Imigrasi		Nama Orang Tua		
				No. Paspor	No. KITAP	Ayah	lbu	
	(9)	(10)	(11)	(12)	(13)	(14)	(15)	
	KAMIN	KEPALA KELUARGA	WNI			SARNO SWITO	SUKINEM	
2	KAWIN	ISTRI	WNI	在第二条第四条 第二条	国际通信	DASWITO	BINARTI	
3	BB.UM KAWIN	ANAK	WNI			TRI HANTORO	NUR HASANAH	
4	BELUM KAWIN	ANAK	WNI		Estate and	TRI HANTORO	NUR HASANAH	
5	BELUM KAWIN	ANAK	WNI			TRI HANTORO	NUR HASANAH	
6	BELUM KAWIN	ANAK	WNI	E SERVICE CONTRACTOR	ammaniet	TRI HANTORO	NUR HASANAH	
Z	是海流流等的				Edward Laborator		dentile San Al	
8		1-			到 1500年			
9		District Testing				第一个人		
10		S. St. St. Line St.				V.		

Dikeluarkan Tanggal :

19-01-2018

LEMBAR

: I. Kepala Keluarga

II. RT -

III. Desa/Kelurahan

IV. Kecamatan

KEPALA KELUARGA

IRI HANTORO
Tanda Tangan/Cap Jempol

SRIPTIM KARMALITA MM 194-05/21985032010

PROVINSI KALIMAHTAN SELATAN KOTA BANJARBARU

Gol. Darah

NIK

P3057452019P0001

Nama Jenis kelamin

TRIHANTORO Tempat/Tgl Lahir PELAJAU BARU, 25-01-1986 LAKILAKI PERUMGRIYA MEGAH Alamat

JE. KARANG ANYAR II RT/RW 039/011 LOKTABATUTARA Kel/Desa BANJARBARU UTARA Kecamatan

ISLAM Agama Status Perkawinan: KAWIN

KARYAWAN SWASTA Pekerjaan

Kewarganegaraan: WNI SEUMUR HIDUP Bertaku Hingga



KOTA BANJARBARU 13-04-2015



PROFILE

Seorang professional dengan pengalaman lebih dari 19 tahun di industri Pertambangan Emas dan Batubara.

10 tahun pengalaman pada bidang pemeliharaan (Maintenance) alat berat dan 9 tahun pengalaman pada bidang rantai pasok (Supply Chain Management).

Saat ini bekerja pada Perusahaan pertambangan batubara 10 besar penghasil batubara terbesar di Indonesia sebagai Procurement & Logistic Manager yang memfokuskan pada pengelolaan pengadaan barang dan jasa, manajemen pergudangan, inventory, fuel & Logistik.

CONTACT

ALAMAT:

Kota Banjarbaru, Kalimantan Selatan, Indonesia

PHONE

0852 - 4939 - 0196

EMAIL:

tri.hantoro@indexim.co.id

HOBBIES

Tenis Meja Bersepeda Memancing

TRI HANTORO

SUPPLY CHAIN MANAGEMENT & MOBILE PLANT MAINTENANCE PROFESSIONAL

EDUCATION

Central Queensland Institute of TAFE

2004 - 2008

Certificate III in Engineering Mechanical Trade, Student number: 2106923608, Certificate number: 50810160Q3, Control number: 684195

SMNK 1 Batulicin

2001 - 2004

Jurusan Mesin Produksi

SLTPN 3 Kelumpang Selatan

1998 - 2001

SDN Pelajau Baru

1992 - 1998

WORK EXPERIENCE

PT. Indexim Coalindo - Procurement & Logistic Manager

Jan 2020 - Saat ini (3 Tahun 6 Bulan)

Sebagai Kepala Department dan PJA untuk mengelola Department Procurement & Logistic meliputi Fuel & Lubricant Management, Warehouse, Inventory, Logistic, Procurement/ Purchasing

PT. Indexim Coalindo - Warehouse Superintendent

Feb 2019 – 31 Desember 2019 (11 Bulan)

Menjadi Kepala Seksi Warehouse yang mengelola, transportasi logistic, penerimaan, penyimpanan, pengeluaran barang agar keperluan operasional terpenuhi

PT. Kasongan Bumi Kencana - External Repair Supervisor

April 2014 - Jan 2019 (4 Tahun 9 Bulan)

Mengelola perbaikan komponen alat berat baik dilakukan internal maupun external dan melakukan percepatan (expediting) terhadap barang-barang Urgent untuk keperluan operasional Perusahaan

PT. Thiess Indonesia – External Repair Supervisor, Maintenance Planner, Workshop Coordinator, Mechanical Inspector

Agustus 2004 - Desember 2013 (9 Tahun 4 Bulan)

Mengelola system perbaikan alat berat (Mobile Plant) agar selalu sehat dan siap digunakan dengan mengacu pada Mechanical Availability (MA) masing-masing alat berat

TRAINING & COURSE

- Pengawas Operasional Madya (POM)
- Leader's Enrichment & Assessment Mapping by Universitas Indonesia
- Excel For Business by ESSENCE CONSULTING
- Mining Continues Improvement Program by United In Diversity Institute Managerial Level
- Pengawas Operasional Pertama (POP)
- Logistic Training by PT. Intracopenta Prima Service (VOLVE CE)
- Applied Failure Analysis level 2 by PT. Trakindo Utama (Caterpillar)
- Applied Failure Analysis level 1 by PT. Trakindo Utama (Caterpillar)

COMPUTER SKILL

- Ellipse 9 Material Management Module
- ORACLE ERP System Pronto Xi ERP System
- JDE ERP System
- Electronic Technician (ET) Caterpillar
- Service Information System (SIS) Caterpillar
- Link One (Komatsu)
- Microsoft Word
- Microsoft Excel for Business Certificated
- Microsoft Outlook
- Microsoft PowerPoint

TAFE Queensland Certificate III

This is to certify that

Tri Hantoro

has fulfilled the requirements for

Certificate III in Engineering Mechanical Trade

MEM30298

at the

Central Queensland Institute of TAFE National Provider Number 0438

Document Number

50810160Q3 Completed 2008

Dated the

Fourth

day of

July 2008





THIS QUALIFICATION IS RECOGNISED WITHIN THE AUSTRALIAN QUALIFICATIONS FRAMEWORK.

DIRECTOR-GENERAL

DIRECTOR